【裁判字號】    94,易,754
【裁判日期】    950109
【裁判案由】    竊盜
【裁判全文】
臺灣臺北地方法院刑事判決               94年度易字第754號
公  訴  人  臺灣臺北地方法院檢察署檢察官
被      告  乙○○
上列被告因竊盜案件，經檢察官提起公訴（94年度偵字第7689號
）及移送併案審理（94年度偵字第8334號、94年度速偵字第453
號），嗣因被告就被訴事實為有罪之陳述，經本院告知簡式審判
程序意旨，並聽取公訴人及被告之意見後，本院合議庭裁定由受
命法官獨任依簡式審判程序審理，判決如下：
    主  文
乙○○連續踰越安全設備、於夜間侵入住宅竊盜，累犯，處有期
徒刑壹年，並應於刑之執行前，令入勞動場所強制工作年。
    事  實
一、乙○○前因違反麻醉藥品管理條例案件，經台灣士林地方法
    院於民國86年9月17日以86年度易緝字第75號判處有期徒刑8
    月確定，復因偽造文書及竊盜案件，經本院於86年11月14日
    以86年度訴字第1990號分別判處有期徒刑4月及7月，應執行
    有期徒刑10月確定，嗣經本院以87年度聲字第7號裁定上開3
    罪之應執行有期徒刑為1年5月確定，又因竊盜案件，經台灣
    高等法院於88年4月8 日以88年度上易字第739號判處有期徒
    刑1年2月， 並應於刑之執行前令入勞動場所強制工作3年確
    定，甫於93年6 月21日執行完畢（構成累犯），另因竊盜案
    件，經本院於93年12月1 日以93年度簡字第2469號判處有期
    徒刑5月確定，嗣於94年9 月20日入監執行，並於同年9月26
    日易科罰金執行完畢。竟仍不知悔改，於上開竊盜案件判決
    確定後，復另行起意，並基於意圖為自己不法所有之概括犯
    意，先後於：(一)94年1 月上旬某日許，在台北縣永和市○○
    街及永利街口，徒手竊取甲○○所有停放於該處之機械式三
    輪車【價值約新台幣（下同）2萬元】， 得手後供己為人載
    運垃圾牟利之用，嗣於94年4月8日20時許，乙○○駕車行經
    台北縣中和市○○路760 號前時，為警當場查獲，並扣得上
    開機械式三輪車乙輛。(二)94年4月28日凌晨3時許，趁台北市
    中正區○○路○ 段81號丁○○住處地下室鐵窗未上鎖之機會
    ，推開並踰越屬於安全設備之鐵窗後，潛入屋內徒手竊取丁○○所有之淺藍色及銀色日本製電鋸各乙台，得手後欲離去
    之際，適丁○○與其配偶返家發現，旋報警處理，為警當場
    查獲，並扣得上開電鋸2 台。(三)94年9月20日凌晨4時30分許
    ，在台北市中山區○○○路○段39巷8號騎樓處，見通往地下
    一樓安全梯之鐵蓋未上鎖，即將鐵蓋推開後侵入該址地下一
    樓無人居住之夜貓族餐廳內，徒手竊取丙○○所有置於桌上
    之七星牌香菸2條（每條均裝有10包香菸，價值各450元）及
    即可拍相機乙台（價值約3000元），得手後欲離開之際，為
    保全人員林健瑋發現報警查獲，並扣得上開香菸2條及即可
    拍相機乙台。
二、案經台北市政府警察局中正第二分局報請台灣台北地方法院
    檢察署檢察官偵查起訴，及丙○○訴由台北市政府警察局中
    山分局報請台灣台北地方法院檢察署檢察官、台北縣政府警
    察局中和分局報請台灣板橋地方法院檢察署呈請台灣高等法
    院檢察署檢察長核轉台灣台北地方法院檢察署檢察官分別移
    送併案審理。
    理  由
壹、程序方面：
    按本件被告乙○○所犯係死刑、無期徒刑、最輕本刑為3年
    以上有期徒刑以外之罪，其於準備程序就前揭被訴事實為有
    罪之陳述，經受命法官告知簡式審判程序之旨，並聽取其與
    公訴人之意見後，本院認無不得或不宜改依簡式審判程序進
    行之處，爰依刑事訴訟法第273條之1第1項、第284條之1，
    裁定本件由受命法官獨任進行簡式審判程序，合先敘明。
貳、實體方面：
一、訊據被告對於上揭犯罪事實均坦承不諱，核與被害人丁○○
    、甲○○及告訴人丙○○於警詢時之指述相符，並經證人即
    保全人員林健瑋證述綦詳（見94年度速偵字第453號卷第11
    頁），此外，復有失竊報告、台北市政府警察局中山分局搜
    索扣押筆錄、自願搜索同意書、扣押物品目錄表、台北縣政
    府警察局中和分局搜索扣押筆錄、扣押物品目錄表、收據各
    乙份及照片8幀附卷可稽（見94年度偵字第7689號卷第15至
    18 頁、94年度速偵字第453號卷第15至20頁、台灣板橋地方
    法院檢察署94年度偵字第6040號卷第15至21頁），又被告所
    竊得之上開財物，業已分別發還被害人丁○○、甲○○及告
    訴人丙○○保管之事實，亦有贓物認領保管單3紙在卷可佐
    （見94年度偵字第7689號卷第14頁、94年度速偵字第453號
    卷第22頁、台灣板橋地方法院檢察署94年度偵字第6040號卷
    第14頁），是依前述補強證據，足資擔保被告於本院審理時
    所為前開任意性自白具有相當程度之真實性，而得使本院確
    信被告前述自白與事實相符，揆諸刑事訴訟法第156條第1項
    「被告之自白，非出於強暴、脅迫、利誘、詐欺、違法羈押
    或其他不正之方法，且與事實相符者，得為證據」及第2項
    「被告之自白，不得作為有罪判決之唯一證據，仍應調查其
    他必要之證據，以察其是否與事實相符」規定，本院自得採
    為論科之依據。從而，本件事證明確，被告之犯行均堪認定
    ，應予依法論科。
二、按刑法第321條第1 項第2款規定將門扇、牆垣、其他安全設
    備並列，則所謂門扇係專指門戶而言，應屬狹義─指分隔住
    宅或建築物內外之間之出入口大門而言，而所謂其他安全設
    備，係指門扇、牆垣以外，依通常觀念足認防盜之一切設備
    而言，如電網、門鎖、以及窗戶等是（台灣高等法院暨所屬
    法院72年度法律座談會刑事類第28號提案研討結果參照），
    又所謂「毀越門扇」，係指「毀壞」及「踰越」而言。本件
    事實欄(二)部分，被告係徒手推開被害人丁○○住處地下室之
    鐵窗，潛入屋內行竊，並未毀壞該住處之鐵窗等安全設備，
    顯係以踰越安全設備之方式進入被害人丁○○之住處（起訴
    事實雖記載被告係破壞鐵窗之鐵欄杆後進入屋內行竊，惟業
    據蒞庭檢察官予以更正），是核被告事實欄(一)(三)部分，係犯
    刑法第320條第1項之普通竊盜罪，事實欄(二)部分，係犯刑法
    第321條第1項第1、2款之踰越安全設備、於夜間侵入住宅竊
    盜罪。又被告先後多次普通竊盜及加重竊盜犯行，時間緊接
    ，雖有普通竊盜與加重竊盜之分，惟刑法第321條各款僅為
    加重條件，所犯係構成要件相同之罪，顯均基於概括犯意反
    覆為之，為連續犯，應依刑法第56規定，論以情節較重之踰
    越安全設備、於夜間侵入住宅竊盜罪，並加重其刑。公訴人
    起訴事實雖未敘及被告如事實欄(一)(三)所示之犯行，惟該部分
    事實與已起訴之事實，既有連續犯之裁判上一罪關係，應為
    起訴效力所及，本院自應併予審究，附此敘明。
三、查被告前因竊盜案件，經台灣高等法院於88年4月8日以88年
    度上易字第739號判處有期徒刑1年2月，並應於刑之執行前
    令入勞動場所強制工作3年確定，甫於93年6月21日執行完畢
    等情，有台灣高等法院被告全國前案紀錄表乙份存卷可參，
    其於5 年內再犯本件最重本刑為有期徒刑以上之罪，為累犯
    ，應依刑法第47條之規定加重其刑，並依刑法第70條規定，
    遞加重之。爰審酌被告有違反麻醉藥品管理條例、偽造文書
    及竊盜等多項前科，素行不良，有上開前科紀錄可按，竟仍
    不知悔改，不思以正當方式獲取財物，徒謀不勞而獲，而竊
    取他人財物，危害社會治安匪淺，實不宜寬貸，惟考量其事
    後坦承犯行，態度尚稱良好及所竊取之財物業已分別發還被
    害人丁○○、甲○○、告訴人丙○○保管，可見其等所受損
    害已有所減輕等一切情狀，量處如主文所示之刑，以資懲儆
    。又被告前有多次竊盜前科，經法院判處有期徒刑及刑前強
    制工作，竟仍不知悔改，不循正當途徑賺取財物，甫於93年
    6 月21日竊盜案件執行完畢後，另因竊盜案件，經本院於93
    年12月1日以93年度簡字第2469號判處有期徒刑5月確定，詎
    其隨即自判決確定後之94年1 月間起，一再竊取他人財物，
    且其復自承並無固定之工作（見本院卷第75頁），顯見其確
    有竊盜之習慣，則公訴人所為令被告強制工作之請求，堪稱
    允當，爰依竊盜贓物犯保安處分條例第3 條第1項第1款之規
    定，令被告於刑之執行前入勞動場所強制工作3 年，以資矯
    治。至於事實欄(一)部分扣案之鑰匙3支，雖係供被告犯罪所
    用之物，然並無證據證明為其所有，且非義務沒收之物，爰
    不為沒收之諭知，併此敘明。
據上論斷，應依刑事訴訟法第273條之1第1項、 第299條第1項前
段，刑法第56條、第321條第1項第1款、第2款、第47條，竊盜犯
贓物犯保安處分條例第3條第1項第2款、第4條、第5條第1項前段
，判決如主文。
本案經檢察官張智堯到庭執行職務。
中    華    民    國    95    年    1     月    9     日
                    刑事第十三庭  法  官  鍾素鳳
以上正本證明與原本無異。
如不服本判決，應於送達後10日內向本院提出上訴狀。
                                  書記官  陳鳳瀴
中    華    民    國    95    年    1     月    9     日
附錄本判決論罪之法條：
刑法第320條
    意圖為自己或第三人不法之所有，而竊取他人之動產者，為
    竊盜罪，處5年以下有期徒刑、拘役或500元以下罰金。
    意圖為自己或第三人不法之利益，而竊佔他人之不動產者，
    依前項之規定處斷。
    前二項之未遂犯罰之。
刑法第321條
    犯竊盜罪而有左列情形之一者，處6月以上、5年以下有期徒
    刑：
    一  於夜間侵入住宅或有人居住之建築物、船艦或隱匿其內
        而犯之者。
    二  毀越門扇、牆垣或其他安全設備而犯之者。
    三  攜帶兇器而犯之者。
    四  結夥三人以上而犯之者。
    五  乘火災、水災或其他災害之際而犯之者。
    六  在車站或埠頭而犯之者。
    前項之未遂犯罰之。
竊盜犯贓物犯保安處分條例第3條
    18歲以上之竊盜犯、贓物犯，有左列情形之一者，得於刑之
    執行前，令入勞動場所強制工作：
    一  有犯罪之習慣者。
    二  以犯竊盜罪或贓物罪為常業者。
    刑法第84條第1項之期間，自前項強制工作執行完畢之日起
    算。但強制工作自應執行之日起經過3年未執行者，自該3年
    之期間屆滿之日起算。
竊盜犯贓物犯保安處分條例第4條
    依本條例所為之保安處分及其期間，由法院以判決諭知。
竊盜犯贓物犯保安處分條例第5條
    依本條例宣告之強制工作處分，其執行以3年為期。但執行
    已滿1年6個月，而執行機關認為無繼續執行之必要者，得檢
    具事證，報請檢察官聲請法院免予繼續執行。
    依本條例宣告之強制工作處分，執行已滿3年，而執行機關
    認為有延長之必要者，得檢具事證報經上級主管機關核准後
    ，報請檢察官聲請法院許可延長之。但延長期間，最長不得
    逾1年6個月，並以1次為限，在延長期間內，執行機關認無
    繼續延長之必要者，得隨時檢具事證，報請檢察官聲請法院
    免予繼續延長執行。


司法院資訊處製作；財團法人民間司法改革基金會備份。
